---
title: "Trabajo Final"
output:
  pdf_document: default
  html_document:
    self_contained: no
    keep_md: yes
---

```{r setup, include=FALSE}
knitr::opts_chunk$set(echo = TRUE)
```

### Librerias

```{r}
suppressPackageStartupMessages(library(sf))
suppressPackageStartupMessages(library(tidyverse))
suppressPackageStartupMessages(library(readr))
suppressPackageStartupMessages(library(sf))
suppressPackageStartupMessages(library(tidyverse))
suppressPackageStartupMessages(library(sqldf))
suppressPackageStartupMessages(library(leaflet))
suppressPackageStartupMessages(library(raster))
suppressPackageStartupMessages(library(spData))
suppressPackageStartupMessages(library(spDataLarge))
suppressPackageStartupMessages(library(tmap))
suppressPackageStartupMessages(library(ggplot2))
suppressPackageStartupMessages(library(mapview))
suppressPackageStartupMessages(library(rpart))
suppressPackageStartupMessages(library(rpart.plot))


```


### Lectura de los datos


```{r}
NUS_SPF <- st_read("C:/Users/User/Documents/Mayker/Maestria Profesional/Estadistica Espacial/Proyecto de investigacion/Trabajo final/NUS.shp") 

vendedores_data <- read_delim("~/Mayker/Maestria Profesional/Estadistica Espacial/Proyecto de investigacion/data_Trabajo/vendedores_data.csv", 
                              ";", escape_double = FALSE, locale = locale(encoding = "WINDOWS-1252", asciify = TRUE,decimal_mark = ","), trim_ws = TRUE)

vendedores_data=as.data.frame(vendedores_data)

Tiempos_distancia <- read_delim("~/Mayker/Maestria Profesional/Estadistica Espacial/Proyecto de investigacion/Tiempos_distancia_subir.csv", 
                                ";", escape_double = FALSE, locale = locale(decimal_mark = ","), 
                                trim_ws = TRUE)
Tiempos_distancia=as.data.frame(Tiempos_distancia)

Productos_de_los_vendedores <- read_delim("~/Mayker/Maestria Profesional/Estadistica Espacial/Proyecto de investigacion/data_Trabajo/Productos de los vendedores.csv", 
                                          ";", escape_double = FALSE, locale = locale(encoding = "ASCII", 
                                                                                      asciify = TRUE), trim_ws = TRUE)

Productos_de_los_vendedores=as.data.frame(Productos_de_los_vendedores)

Vendor_originalProducer_por_nus <- read_delim("~/Mayker/Maestria Profesional/Estadistica Espacial/Proyecto de investigacion/data_Trabajo/Vendor_originalProducer_por_nus.csv", 
                                              ";", escape_double = FALSE, locale = locale(decimal_mark = ","), 
                                              trim_ws = TRUE)


Vendor_originalProducer_por_nus=as.data.frame(Vendor_originalProducer_por_nus)




```

### Unificación de las tablas 

```{r}

data_comple <- left_join(x = vendedores_data,
                         y = NUS_SPF,
                         by = c("Direccion" = "Name"))

data_comple=as.data.frame(data_comple)
data_comple=data_comple %>% filter(!Direccion=='nd')

data_comple <- left_join(x = data_comple,
                         y = Tiempos_distancia,
                         by=c('Direccion'='Direccion'))

data_comple=as.data.frame(data_comple)


data=sqldf("select Vendedor_ID,
              max(identificador_NUS) as nus  
      from Productos_de_los_vendedores
      group by Vendedor_ID")

data1=left_join(x=data,
               y=data_comple,
               by=c('Vendedor_ID'='Vendedor_ID'))

data1=data1 %>% mutate(hec_finca=as.numeric(`Tamaño de finca (ha)`) )
data1=data1 %>% mutate(nus=as.factor(nus))


data1=left_join(x=data1,
             y=Vendor_originalProducer_por_nus,
             by=c('Vendedor_ID'='Id_vendedor'))

data1=data1 %>% mutate(nus_vendedor=as.factor(nus_vendedor))
data1=data1 %>% mutate(Vendedor=as.factor(Vendedor))

data1=data1 %>% mutate(hectareas_dico=case_when(hec_finca>5~'1',
                                                TRUE~'0'))
```

### Imputación de los NA

```{r}

## los por nus se imputan con el promedio

data1=data1 %>% mutate(por_nus=case_when(is.na(por_nus)==TRUE~mean(data1$por_nus, na.rm = TRUE),
                                          TRUE~por_nus ))

## La cantidad total de productos se imputan se imputan con el promedio

data1=data1 %>% mutate(total_productos=case_when(is.na(total_productos )==TRUE~mean(data1$total_productos , na.rm = TRUE),
                                          TRUE~total_productos  ))

## La cantidad total de nus se imputan se imputan con el promedio

data1=data1 %>% mutate(cantidad_nus=case_when(is.na(cantidad_nus )==TRUE~mean(data1$cantidad_nus , na.rm = TRUE),
                                          TRUE~cantidad_nus  ))

## Se imputa la cantidad de hectareas promedio

data1=data1 %>% mutate(hec_finca=case_when(is.na(hec_finca )==TRUE~mean(data1$hec_finca , na.rm = TRUE),
                                          TRUE~hec_finca  ))

data1=data1 %>% mutate(nus_vendedor=case_when(is.na(nus_vendedor)==TRUE~nus,
                                          TRUE~nus_vendedor ))




```

### Construcción del indicador de diversicación

```{r}

data1=data1 %>% mutate(ind_pro_tot=( (total_productos-min(data1$total_productos))/(max(data1$total_productos)-min(data1$total_productos)) ) )

data1=data1 %>% mutate(ind_pro_nus=cantidad_nus/(max(data1$cantidad_nus)-min(data1$cantidad_nus) ))

data1=data1 %>% mutate(indicador_diver=(ind_pro_tot+ind_pro_nus))

data1=data1 %>% filter(is.na(Vendedor)==FALSE)

```

### Contrución del mapa
```{r}
#mapview(NUS_SPF)


```


### Análisis descriptivo 

## Arboles de clasificación

Arbol para los cultivos subutilizados clasificados por le investigador del CATIE

```{r}
arbol_1 <- rpart(nus ~ Distancia+hec_finca+Vendedor_dico+Ingresosde_finca_venta_dico+Ingresos_mercado_por_dico, data = data1)

rpart.plot(arbol_1, type=0, extra=0,  
           box.palette = c("lightgreen", "pink"))

```


Arbol para los cultivos subutilizados generados por los agricultores

```{r}
arbol_2 <- rpart(nus_vendedor ~ Distancia+hec_finca+Vendedor_dico+Ingresosde_finca_venta_dico+Ingresos_mercado_por_dico+otra_actividad, data = data1)

rpart.plot(arbol_2, type=0, extra=0,  
           box.palette = c("lightgreen", "pink"))




```

Modelos de arboles de regresión

Cantidad de cultivos subutilizados 
```{r}
arb <- rpart(cantidad_nus ~ Distancia+hec_finca+Vendedor_dico+Ingresosde_finca_venta_dico+Ingresos_mercado_por_dico+otra_actividad, data=data1)

rpart.plot(arb, type=0, extra=0,  
           box.palette = c("lightgreen", "pink"))


```

Porcentaje de cultivos subutilizados

```{r}

arb2 <- rpart(por_nus ~ Distancia+hec_finca+Vendedor_dico+Ingresosde_finca_venta_dico+Ingresos_mercado_por_dico, data=data1)



rpart.plot(arb2, type=0, extra=0,  
           box.palette = c("lightgreen", "pink"))



```

Porcentaje de los cultivos subutilizados en relación al total
```{r}
arb3 <- rpart(por_nus ~ Distancia+hec_finca+Vendedor_dico+Ingresos_mercado_por_dico+Ingresosde_finca_venta, data=data1)


rpart.plot(arb3, type=0, extra=0,  
           box.palette = c("lightgreen", "pink"))

```

Modelo con el indicador de diversificación

```{r}


arb4 <- rpart(indicador_diver ~ Distancia+hec_finca+Vendedor_dico+Ingresosde_finca_venta_dico+Ingresos_mercado_por_dico, data=data1)

rpart.plot(arb4, type=0, extra=0,  
           box.palette = c("lightgreen", "pink"))


```


### Modelos de clasificacion tipo regresión Logistica


Modelo 1: Con loS cultivos subutilizados según el experto
```{r}
modelo_logistico <- glm(nus ~ Tiempo_min+Distancia+hec_finca+Vendedor+otra_actividad+hectareas_dico*Distancia, data = data1, family = "binomial")
#modelo_logistico
summary(modelo_logistico)



```

Modelo 2: cultivos subutilizado clasificados según los vendedores

```{r}
modelo_logistico2 <- glm(nus_vendedor ~ Distancia+hec_finca+Vendedor_dico+Ingresosde_finca_venta_dico+Ingresos_mercado_por_dico+otra_actividad, data = data1, family = "binomial")

summary(modelo_logistico2)

```

### Modelos de regresion

```{r}
regresion <- lm(por_nus ~ Distancia+Vendedor_dico+Ingresosde_finca_venta_dico+Ingresos_mercado_por_dico+hec_finca+otra_actividad, data = data1)

summary(regresion)

```

Cantidad de nus con de modelo de regresión


Cantidad de productos subutilizados con de modelo de Posisson

```{r}

mod.logpois=glm(cantidad_nus~Distancia+hec_finca+Vendedor_dico+otra_actividad+Ingresos_mercado_por_dico+Ingresosde_finca_venta_dico, family=poisson, data = data1)

summary(mod.logpois)
exp(coef(mod.logpois))

```

```{r}

plot(mod.logpois)


```
```{r}

data2=data1[-c(67,49),]

mod.logpois1=glm(cantidad_nus~Distancia+hec_finca+Vendedor_dico+otra_actividad+Ingresos_mercado_por_dico+Ingresosde_finca_venta_dico, family=poisson, data = data2)

summary(mod.logpois1)
#exp(coef(mod.logpois))

```


Modelo de regresion con el indicador de diversificacion

```{r}
regresion3 <- lm(indicador_diver ~Distancia+hec_finca+Vendedor_dico+Ingresosde_finca_venta_dico+Ingresos_mercado_por_dico, data = data1)
summary(regresion3)


```



`

