---
title: "Trabajo Final"
output: html_document
---

```{r setup, include=FALSE}
knitr::opts_chunk$set(echo = TRUE)
```

### Librerias

```{r}

suppressPackageStartupMessages(library(sf))
suppressPackageStartupMessages(library(tidyverse))
suppressPackageStartupMessages(library(readr))
suppressPackageStartupMessages(library(sf))
suppressPackageStartupMessages(library(tidyverse))
suppressPackageStartupMessages(library(sqldf))
suppressPackageStartupMessages(library(leaflet))
suppressPackageStartupMessages(library(raster))
suppressPackageStartupMessages(library(spData))
suppressPackageStartupMessages(library(spDataLarge))
suppressPackageStartupMessages(library(tmap))
suppressPackageStartupMessages(library(ggplot2))
suppressPackageStartupMessages(library(mapview))
suppressPackageStartupMessages(library(rpart))
suppressPackageStartupMessages(library(rpart.plot))


```


### Lectura de los datos


```{r}
NUS_SPF <- st_read("NUS.shp") 

vendedores_data <- read_delim("~/Mayker/Maestria Profesional/Estadistica Espacial/Proyecto de investigacion/data_Trabajo/vendedores_data.csv", 
                              ";", escape_double = FALSE, locale = locale(encoding = "WINDOWS-1252", asciify = TRUE,decimal_mark = ","), trim_ws = TRUE)

vendedores_data=as.data.frame(vendedores_data)

Tiempos_distancia <- read_delim("~/Mayker/Maestria Profesional/Estadistica Espacial/Proyecto de investigacion/Tiempos_distancia_subir.csv", 
                                ";", escape_double = FALSE, locale = locale(decimal_mark = ","), 
                                trim_ws = TRUE)
Tiempos_distancia=as.data.frame(Tiempos_distancia)

Productos_de_los_vendedores <- read_delim("~/Mayker/Maestria Profesional/Estadistica Espacial/Proyecto de investigacion/data_Trabajo/Productos de los vendedores.csv", 
                                          ";", escape_double = FALSE, locale = locale(encoding = "ASCII", 
                                                                                      asciify = TRUE), trim_ws = TRUE)

Productos_de_los_vendedores=as.data.frame(Productos_de_los_vendedores)

Vendor_originalProducer_por_nus <- read_delim("~/Mayker/Maestria Profesional/Estadistica Espacial/Proyecto de investigacion/data_Trabajo/Vendor_originalProducer_por_nus.csv", 
                                              ";", escape_double = FALSE, locale = locale(decimal_mark = ","), 
                                              trim_ws = TRUE)


Vendor_originalProducer_por_nus=as.data.frame(Vendor_originalProducer_por_nus)




```

### Unificacion de las tablas 

```{r}

data_comple <- left_join(x = vendedores_data,
                         y = NUS_SPF,
                         by = c("Direccion" = "Name"))

data_comple=as.data.frame(data_comple)
data_comple=data_comple %>% filter(!Direccion=='nd')

data_comple <- left_join(x = data_comple,
                         y = Tiempos_distancia,
                         by=c('Direccion'='Direccion'))

data_comple=as.data.frame(data_comple)


#turrialba=data_comple[14,15]

#data_comple=data_comple %>% mutate(distancia_turrialba=st_distance(geometry, turrialba))
#data_comple=data_comple %>% mutate(turrialba=turrialba)

data=sqldf("select Vendedor_ID,
              max(identificador_NUS) as nus  
      from Productos_de_los_vendedores
      group by Vendedor_ID")

data1=left_join(x=data,
               y=data_comple,
               by=c('Vendedor_ID'='Vendedor_ID'))

data1=data1 %>% mutate(hec_finca=as.numeric(`Tama침o de finca (ha)`) )
#data1=data1 %>% mutate(distancia_turrialba1=as.numeric(distancia_turrialba))
data1=data1 %>% mutate(nus=as.factor(nus))


data1=left_join(x=data1,
             y=Vendor_originalProducer_por_nus,
             by=c('Vendedor_ID'='Id_vendedor'))



data1=data1 %>% mutate(nus_vendedor=as.factor(nus_vendedor))
data1=data1 %>% mutate(Vendedor=as.factor(Vendedor))

data1=data1 %>% mutate(hectareas_dico=case_when(hec_finca>5~'1',
                                                TRUE~'0'))



```

### Imputacion de los NA

```{r}

## los por nus se imputan con el promedio

data1=data1 %>% mutate(por_nus=case_when(is.na(por_nus)==TRUE~mean(data1$por_nus, na.rm = TRUE),
                                          TRUE~por_nus ))

## La cantidad total de productos se imputan se imputan con el promedio

data1=data1 %>% mutate(total_productos=case_when(is.na(total_productos )==TRUE~mean(data1$total_productos , na.rm = TRUE),
                                          TRUE~total_productos  ))

## La cantidad total de nus se imputan se imputan con el promedio

data1=data1 %>% mutate(cantidad_nus=case_when(is.na(cantidad_nus )==TRUE~mean(data1$cantidad_nus , na.rm = TRUE),
                                          TRUE~cantidad_nus  ))

## Se imputa la cantidad de hectareas promedio

data1=data1 %>% mutate(hec_finca=case_when(is.na(hec_finca )==TRUE~mean(data1$hec_finca , na.rm = TRUE),
                                          TRUE~hec_finca  ))

data1=data1 %>% mutate(nus_vendedor=case_when(is.na(nus_vendedor)==TRUE~nus,
                                          TRUE~nus_vendedor ))




```

### Construccion del indicador de diversicacion

```{r}

data1=data1 %>% mutate(ind_pro_tot=( (total_productos-min(data1$total_productos))/(max(data1$total_productos)-min(data1$total_productos)) ) )

data1=data1 %>% mutate(ind_pro_nus=cantidad_nus/(max(data1$cantidad_nus)-min(data1$cantidad_nus) ))

data1=data1 %>% mutate(indicador_diver=(ind_pro_tot+ind_pro_nus))

data1=data1 %>% filter(is.na(Vendedor)==FALSE)

```

### Contruci칩n del mapa
```{r}
mapview(NUS_SPF)


```

Analisis Factorial


```{r}
data1=as.data.frame(data1)

d=as.data.frame(data1$Vendedor_dico)
d$Ingresosde_finca_venta_dico=data1$Ingresosde_finca_venta_dico
d$Ingresos_mercado_por_dico=data1$Ingresos_mercado_por_dico
d$Tiempo_min=data1$Tiempo_min
d$Distancia=data1$Distancia
d$hec_finca=data1$hec_finca
d$cantidad_nus=data1$cantidad_nus
d$total_productos=data1$total_productos


d_stan = as.data.frame(scale(d))

library(nFactors)
ev <- eigen(cor(d_stan)) 
ap <- parallel(subject=nrow(d_stan),var=ncol(d_stan),  rep=100,cent=.05)
nS <- nScree(x=ev$values, aparallel=ap$eigen$qevpea)
plotnScree(nS)


```

```{r}
res1b = factanal(d_stan, factors = 2, rotation = "none", na.action = na.omit)
res1b$loadings

```

```{r}
load = res1b$loadings[,1:2]
plot(load, type="n") # set up plot 
text(load,labels=names(d_stan),cex=.7)


```
```{r}
# modelo<-fa(d_stan,rotate = "varimax",nfactors = 2,fm="minres")
# fa.diagram(modelo)
```


### An치lisis descriptivo 

## Arboles de clasificaci칩n

Arbol para los NUS generados por el experto

```{r}
arbol_1 <- rpart(nus ~ Distancia+hec_finca+Vendedor_dico+Ingresosde_finca_venta_dico+Ingresos_mercado_por_dico, data = data1)

rpart.plot(arbol_1, type=0, extra=0,  
           box.palette = c("lightgreen", "pink"))

```


Arbol para los NUS generados por los agricultores

```{r}
arbol_2 <- rpart(nus_vendedor ~ Distancia+hec_finca+Vendedor_dico+Ingresosde_finca_venta_dico+Ingresos_mercado_por_dico+otra_actividad, data = data1)

rpart.plot(arbol_2, type=0, extra=0,  
           box.palette = c("lightgreen", "pink"))



rpart.plot(arbol_2)



```

Modelos de arboeles de regresion 

Cantidad de NUS
```{r}
arb <- rpart(cantidad_nus ~ Distancia+hec_finca+Vendedor_dico+Ingresosde_finca_venta_dico+Ingresos_mercado_por_dico+otra_actividad, data=data1)

str(data1)

rpart.plot(arb, type=0, extra=0,  
           box.palette = c("lightgreen", "pink"))


rpart.plot(arb)
```

Cantidad de NUS

```{r}

arb2 <- rpart(por_nus ~ Distancia+hec_finca+Vendedor_dico+Ingresosde_finca_venta_dico+Ingresos_mercado_por_dico, data=data1)



rpart.plot(arb2, type=0, extra=0,  
           box.palette = c("lightgreen", "pink"))

rpart.plot(arb2)

```




```{r}
arb3 <- rpart(por_nus ~ Distancia+hec_finca+Vendedor_dico+Ingresos_mercado_por_dico+Ingresosde_finca_venta, data=data1)



rpart.plot(arb3, type=0, extra=0,  
           box.palette = c("lightgreen", "pink"))

```
Modelo con el indicador de diversificacion

```{r}


arb4 <- rpart(indicador_diver ~ Distancia+hec_finca+Vendedor_dico+Ingresosde_finca_venta_dico+Ingresos_mercado_por_dico, data=data1)



rpart.plot(arb4, type=0, extra=0,  
           box.palette = c("lightgreen", "pink"))

rpart.plot(arb4)

```


### Modelos de clasificacion tipo regresion Logistica


Modelo 1: Con loS NUS segun el experto
```{r}
modelo_logistico <- glm(nus ~ Tiempo_min+Distancia+hec_finca+Vendedor+otra_actividad+hectareas_dico*Distancia, data = data1, family = "binomial")
#modelo_logistico
summary(modelo_logistico)



```

Modelo 1: Con loS NUS segun los usuarios


```{r}
modelo_logistico2 <- glm(nus_vendedor ~ Distancia+hec_finca+Vendedor_dico+Ingresosde_finca_venta_dico+Ingresos_mercado_por_dico+otra_actividad, data = data1, family = "binomial")

summary(modelo_logistico2)

```
### Modelos de regresion

```{r}
regresion <- lm(por_nus ~ Distancia+Vendedor_dico+Ingresosde_finca_venta_dico+Ingresos_mercado_por_dico+hec_finca+otra_actividad, data = data1)

summary(regresion)

```

Cantidad de nus con de modelo de regresion normal

```{r}
regresion2 <- lm(cantidad_nus ~Distancia+hec_finca+Vendedor_dico+Ingresosde_finca_venta_dico+Ingresos_mercado_por_dico+hectareas_dico*Distancia, data = data1)
summary(regresion2)


```

Cantidad de nus con de modelo de Posisson

```{r}

mod.logpois=glm(cantidad_nus~Distancia+hec_finca+Vendedor_dico+otra_actividad+Ingresos_mercado_por_dico+Ingresosde_finca_venta_dico, family=poisson, data = data1)

summary(mod.logpois)
exp(coef(mod.logpois))

```

```{r}

plot(mod.logpois)


```
```{r}

data2=data1[-c(67,49),]

mod.logpois1=glm(cantidad_nus~Distancia+hec_finca+Vendedor_dico+otra_actividad+Ingresos_mercado_por_dico+Ingresosde_finca_venta_dico, family=poisson, data = data2)

summary(mod.logpois1)
#exp(coef(mod.logpois))

```


Modelo de regresion con el indicador de diversificacion

```{r}
regresion3 <- lm(indicador_diver ~Distancia+hec_finca+Vendedor_dico+Ingresosde_finca_venta_dico+Ingresos_mercado_por_dico, data = data1)
summary(regresion3)


```



```{r}


write.csv(data1,file = "data1.csv")


summary(data1)




```

